【裁判字號】    95,上訴,77
【裁判日期】    950504
【裁判案由】    違反槍砲彈藥刀械管制條例
【裁判全文】
臺灣高等法院臺南分院刑事判決          95年度上訴字第77號
上  訴  人
即  被  告  甲○○
指定辯護人  本院公設辯護人  乙○○
上列上訴人因違反槍砲彈藥刀械管制條例案件，不服臺灣台南地
方法院94年度訴字第1283號中華民國94年2月5日第一審判決（起
訴案號：臺灣台南地方法院檢察署94年度偵字第10661號），提
起上訴，本院判決如下：
    主  文
原判決撤銷。
甲○○未經許可，寄藏手槍，處有期徒刑伍年貳月，併科罰金新
台幣伍萬元，罰金如易服勞役以新台幣玖佰元（即銀元參佰元）
折算壹日。
扣案之奧地利GLOCK廠製17型口徑9mm制式半自動手槍（含彈匣壹
個，槍枝管制編號0000000000號）、仿BERATTA 廠半
自動手槍製造之玩具手槍（換裝土造金屬滑套及土造金屬槍管而
成）之改造手槍（含彈匣貳個，槍枝管制編號00000000
00號）各壹支，口徑9mm制式子彈肆顆、土造子彈貳顆（具直
徑8.8mm金屬彈頭）均沒收。
    事  實
一、甲○○明知未經許可，不得寄藏具有殺傷力之槍、彈，仍於
    民國（下同）九十四年七月下旬某日，在臺南市政府旁，受
    黃俊益（已死亡）之託而寄藏具殺傷力之奧地利GLOCK廠製
    17 型口徑9mm制式半自動手槍一支（槍枝管制編號：000
    0000000號，含彈匣一個）、仿BERETTA廠半自動手
    槍製造之玩具手槍換裝土造金屬滑套及土造金屬槍管而成之
    改造手槍一支（含彈匣二個，槍枝編號000000000
    0號）及具殺傷力之口徑9mm制式子彈七顆（已試射三顆，
    餘四顆）、土造子彈三顆（已試射一顆，餘二顆）及裝置槍
    彈用之咖啡色背包一個，因而未經許可而寄藏之。嗣於九十
    四年八月二十四日凌晨三時二十分許，在臺南市○○路○段
    六七三號「金萬象大舞場」貴賓廳為警查獲，並扣得上開具
    殺傷力之制式半自動手槍（含彈匣一個）一支、改造手槍（
    含彈匣二個）一支、子彈十顆（試射四顆，餘六顆）及黃俊
    益所有之裝置槍彈所用之咖啡色背包一個。
二、案經臺南市警察局第四分局報請台灣台南地方法院檢察署檢
    察官偵查起訴。
    理  由
一、前開事實，業經上訴人即被告甲○○於原審及本院審理時坦
    承不諱，核與證人廖文青、薛俊吉、陳富呈於警詢中證述之
    情節相符，並有「金萬像大舞場」之監視錄影帶翻拍現場照
    片九張在卷，及制式手槍、改造手槍各一支及制式子彈七顆
    、土造子彈三顆及咖啡色背包一個扣案可證，且該扣案手槍
    及子彈經送往內政部警政署刑事警察局鑑定結果，認「槍枝
    管制編號0000000000號手槍一支，係奧地利GLOC
    K廠製17型口徑9mm制式半自動手槍，機械性能良好，可擊發
    同口徑制式子彈，認具殺傷力；槍枝編號00000000
    00號手槍一支，係由仿BERATTA廠半自動手槍制造之玩具
    手槍，換裝土造金屬滑套及土造金屬槍管而成之改造手槍，
    機械性能良好，可擊發適用子彈，認具殺傷力；另子彈七顆
    均係口徑9mm制式子彈，均具有殺傷力（經試射三顆，尚餘
    四顆）；土造子彈三顆（具直徑8.8mm金屬彈頭），經取樣
    試射一顆，可擊發，認具殺傷力（尚餘二顆）」乙節，亦有
    該局九十四年九月五日刑鑑字第0940129113號槍彈鑑定書附
    卷可稽，足見被告自白內容與事實相符，自可採取。本件事
    證已臻明確，被告犯行堪以認定。
二、查被告未經許可，受黃俊益之託而寄藏上開槍彈後持有之，
    其寄藏行為包含未經許可持有槍彈之行為，自應論以未經許
    可寄藏槍彈罪，公訴意旨認係未經許可持有槍彈罪，容有未
    洽。核被告所為，係犯槍砲彈藥刀械管制條例第七條第四項
    未經許可寄藏手槍罪、第八條第四項未經許可寄藏其他可發
    射子彈槍彈罪、同條例第十二條第四項之未經許可寄藏子彈
    罪。被告同時寄藏前揭槍、彈之行為，係一行為觸犯上開三
    項罪名，係想像競合犯，依法應從一重之未經許可寄藏手槍
    罪處斷。
三、原審以被告罪證明確，予以論罪科刑，固非無見。但查，被
    告受黃俊益之託而寄藏上開槍彈後持有之，其寄藏行為包含
    未經許可持有槍彈之行為，自應論以未經許可寄藏槍彈罪，
    原判決以未經許可持有槍彈罪論處，其認事用法，自有違誤
    。又扣案之咖啡色背包一個，為黃俊益所有，已經被告於本
    院審理時陳明在卷，且非違禁物，原審亦併予宣告沒收，亦
    有未洽。被告上訴坦承錯失，請求減輕其刑尚非無理由，且
    原判決亦有上開可議之處，自應予以撤銷改判，爰審酌被告
    之品行、智識程度、犯罪之動機、目的、所寄藏之槍彈之數
    量、尚未造成損害、及犯罪後坦白認錯之態度等一切情狀，
    量處如主文第二項所示之刑，並諭知罰金易服勞役之折算標
    準。又扣案之槍枝管制編號0000000000號之奧地
    利GLOCK廠製17型口徑9mm制式半自動手槍一支、槍枝編號0
    000000000號之仿BERATTA廠半自動手槍製造之玩
    具手槍，換裝土造金屬滑套及土造金屬槍管而成之改造手槍
    一支，口徑9mm制式子彈四顆、土造子彈二顆（具直徑8.8mm
    金屬彈頭），均具有殺傷力，係違禁物，應依刑法第三十八
    條第一項第一款規定均宣告沒收。至扣案之咖啡色背包一個
    ，係黃俊益所有，已據被告供述在卷，另已試射擊發之制式
    子彈三顆及土造子彈一顆，因僅餘彈殼，已無殺傷力，自非
    違禁物，均毋庸宣告沒收，併此敘明。
據上論斷，應依刑事訴訟法第三百六十九條第一項前段，第三百
六十四條、第二百九十九條第一項前段，槍砲彈藥刀械管制條例
第七條第四項、第八條第四項、第十二條第四項、刑法第十一條
前段、第五十五條前段，第四十二條第二項，罰金罰鍰提高標準
條例第二條，現行法規所定貨幣單位折算新台幣條例第二條，判
決如主文。
本案經檢察官徐松奎到庭執行職務。
中    華    民    國    95    年    5     月    4     日
                  刑事刑四庭    審判長法  官  吳志誠
                                      法  官  陳珍如
                                      法  官  林勝木
以上正本證明與原本無異。
如不服本判決，應於收受本判決後十日內向本院提出上訴書狀。
其未敘述上訴理由者並得於提起上訴後十日內向本院補提理由書
狀（均須按他造當事人之人數附繕本）「切勿逕送上級法院」。
                                      書記官  吳秋賢
中    華    民    國    95    年    5     月    4     日
附錄法條：
槍砲彈藥刀械管制條例第七條第四項
  未經許可，持有、寄藏或意圖販賣而陳列第一項所列槍砲、彈
  藥者，處5年以上有期徒刑，併科新台幣一千萬元以下罰金。
槍砲彈藥刀械管制條例第八條第四項
  未經許可，持有、寄藏或意圖販賣而陳列第一項所列槍枝者，
  處三年以上十年以下有期徒刑，併科新臺幣七百萬元以下罰金
  。
槍砲彈藥刀械管制條例第十二條第四項
  未經許可，持有、寄藏或意圖販賣而陳列子彈者，處五年以下
  有期徒刑，併科新台幣三百萬元以下罰金。


司法院資訊處製作；財團法人民間司法改革基金會備份。
